臺灣桃園地方法院刑事判決　　　　　　　 96年度易字第220號
公　訴　人　臺灣桃園地方法院檢察署檢察官
被　　　告　丙○○
　　　　　　　　　　　號
　　　　　　丁○○
　　　　　　　　　　　號
　　　　　　乙○○
　　　　　　　　　　　號
　　　　　　甲○○
上列被告因竊盜案件，經檢察官提起公訴（96年度偵字第935號）
，被告於準備程序中就被訴事實為有罪之陳述，經合議庭裁定由
受命法官獨任行簡式審判程序，本院判決如下：
    主  文
丙○○結夥三人以上攜帶兇器竊盜，處有期徒刑捌月，緩刑年
。扣案之電鑽壹支沒收。
丁○○結夥三人以上攜帶兇器竊盜，處有期徒刑陸月，如易科罰
金，以新臺幣壹仟元折算壹日。扣案之電鑽壹支沒收。
乙○○結夥三人以上攜帶兇器竊盜，處有期徒刑捌月，緩刑年
。扣案之電鑽壹支沒收。
甲○○結夥三人以上攜帶兇器竊盜，處有期徒刑捌月，緩刑年
。扣案之電鑽壹支沒收。
    事  實
一、丙○○、丁○○及乙○○3 人為兄弟關係，甲○○則為丙○○之友人，4 人因缺錢花用，竟共同基於意圖為自己不法所
    有之犯意聯絡，於民國95年12月4 日17時許，推由丙○○先
    攜帶丙○○所有客觀上足以對人之生命身體構成威脅、具有
    危險性可供兇器使用之電鑽1 支，並駕駛車牌號碼：LF－
    3306號自用小客車搭載甲○○，2 人先一同前往桃園縣楊梅
    鎮○○路461 號得益電信精密科技股份有限公司（下稱得益
    電信公司）內，另由丁○○駕駛車牌號碼：F4－5059號自用
    小客車搭載乙○○前往上址與丙○○、甲○○會合後，4 人
    共同竊取得益電信公司所有置放於該處價值約新臺幣1, 000
    元之鋁門窗框得手。嗣正欲離去之際，為巡邏警員於上址當
    場查獲，並扣得前開電鑽1 支。
二、案經桃園縣政府警察局楊梅分局移送臺灣桃園地方法院檢察
    署檢察官偵查起訴。
    理  由
一、按刑事訴訟法第273 條之1 規定除被告所犯為死刑、無期徒
    刑、最輕本刑為三年以上有期徒刑之罪、或高等法院管轄第
    一審案件者外，於審判期日前之程序進行中，被告先就被訴
    事實為有罪之陳述時，審判長得告知被告簡式審判程序之旨
    ，並聽取當事人、代理人、辯護人及輔佐人之意見後，裁定
    進行簡式審判程序。經查，本件被告丙○○、丁○○、乙○○、甲○○被訴竊盜乙案，非前開不得進行簡式審判程序之
    案件，經被告於本院行準備程序時就訴事實為有罪之陳述，
    且經法官告知被告簡式審判程序之旨，聽取被告及檢察官之
    意見後，爰依右開刑事訴訟法第273 條之1 之規定，裁定改
    依簡式審判程序審判之，合先敘明。
二、上揭犯罪事實，業經被告丙○○、丁○○、乙○○、甲○○
    於偵查及本院審理時均坦承不諱，復有現場照片4 張、代保
    管單1 份、商號及工廠目錄資料查詢表1 份及扣案之電鑽1
    支在卷可稽，足徵被告自白核與事實相符，洵堪採信。本案
    事證明確，被告犯行洵堪認定，應予依法論科。
三、按刑法第321 條第1 項第3 款所謂兇器，凡於人之生命身體
    之安全，易生危險者均屬之，因攜帶兇器行竊，只需行竊時
    攜帶具有危險性之兇器為已足，並不以主觀上有以該兇器行
    兇之意圖為必要，最高法院70年度臺上字第6110號判決、71
    年度臺上字第728 號判決均採同一見解。而被告丙○○等人
    持以行竊用之電鑽1 支，經本院檢視卷附工具照片結果，應
    屬質地堅硬之物，無論被告丙○○等人主觀上是否旨在行兇
    抑僅用以行竊，在客觀上既具有行兇之危險性，屬兇器之一
    種。核被告丙○○、丁○○、乙○○、甲○○等4 人所為，
    均係犯刑法第321 條第1 項第3 款、第4 款之結夥三人以上
    攜帶兇器竊盜罪。被告丙○○、丁○○、乙○○、甲○○就
    上開犯罪具有犯意聯絡及行為分擔，為共同正犯。爰審酌被
    告等4 人正值青年，不思以己力正當營生，卻侵害他人財產
    權，所生損害非微，及其犯罪之動機、目的、手段、品性、
    生活狀況、智識程度、犯罪後尚能坦承犯行等一切情狀，各
    量處如主文所示之刑，並就被告丁○○部分諭知易科罰金之
    折算標準。末查，被告丙○○、乙○○、甲○○等3 人前均
    未曾受有期徒刑以上刑之宣告，此有臺灣高等法院被告前案
    紀錄表3 份存卷可考，被告丙○○、乙○○、甲○○等3 人
    因一時失慮致犯本罪，犯後已坦承犯行，尚知悔悟，其等經
    此偵、審之教訓，自當知所惕勉而無再犯之虞，本院綜核各
    情認上開對被告丙○○、乙○○、甲○○等3 人所宣告之刑
    以暫不執行為適當，故併予宣告緩刑3 年，以啟自新。至被
    告丁○○前曾於94年間因竊盜案件，經臺灣桃園地方法院檢
    察署檢察官予以緩起訴處分在案，有臺灣高等法院被告前案
    紀錄表1 份在卷可佐，其猶不知悔改，犯本件之罪，實難認
    無再犯之虞，本院認對被告丁○○不宜為緩刑之宣告。
四、扣案之電鑽1 支為被告丙○○所有，且供本件竊盜之用，業
    經被告丙○○等4 人於本院審理時供述明確，爰依刑法第38
    條第1 項第2 款規定宣告沒收。至扣案之鐵鎚1 支，被告丙○○等4 人均否認為其所有，且本院亦查無其他積極證據可
    資認定該鐵鎚確係被告所有，並供本案犯罪所用之物，爰不
    對之宣告沒收，併此敘明。
據上論斷，應依刑事訴訟法第273 條之1 第1 項、第299 條第1
項前段，刑法第28條、第321 條第1 項第3 款、第4 款、第41條
第1 項前段、第74條第1 項第1 款、第38條第1 項第2 款，判決
如主文。
本案經檢察官何嘉仁到庭執行職務。
中　　華　　民　　國　　96　　年　　3　　月　　28　　 日
                     臺灣桃園地方法院刑事第七庭
                                      法　官　賴淑美
上正本證明與原本無異。
如不服本判決，應於判決送達後10日內向本院提出上訴狀（應附
繕本），上訴於臺灣高等法院。
                                      書記官  張尹嫚
中　　華　　民　　國　　96　　年　　4 　　月　　3 　　日
附錄本案論罪科刑法條：
中華民國刑法第321條
（加重竊盜罪）
犯竊盜罪而有左列情形之一者，處 6 月以上、 5 年以下有期徒刑：
一  於夜間侵入住宅或有人居住之建築物、船艦或隱匿其內而犯之者。
二  毀越門扇、牆垣或其他安全設備而犯之者。
三  攜帶兇器而犯之者。
四  結夥三人以上而犯之者。
五  乘火災、水災或其他災害之際而犯之者。
六  在車站或埠頭而犯之者。
前項之未遂犯罰之。
